臺灣高等法院交通事件裁定　　　　　　 96年度交抗字第578號
　　抗　告　人
　　即受處分人　甲○○
上列抗告人因違反道路交通管理處罰條例案件，不服台灣板橋地
方法院，中華民國96年7月3日所為裁定（96年度交聲字第930號
），提起抗告，本院裁定如下：
    主  文
抗告駁回。
    理  由
一、按受處分人，不服第8條主管機關所為之處罰，得於接到裁
    決書之翌日起20日內，向管轄地方法院聲明異議，道路交通
    管理處罰條例第87條第1項定有明文。次按交通法庭認聲明
    異議不合法律上之程式或其異議權已經喪失者，應以裁定駁
    回之，道路交通案件處理辦法第18條前段有明文。再按送達
    ，於應受送達人之住居所、事務所或營業所為之；於應送達
    處所不獲會晤應受送達人時，得將文書付與有辨別事理能力
    之同居人、受僱人或應送達處所之接收郵件人員，行政程序
    法第72條第1項前段、第73條第1項分別定有明文。末按處理
    違反道路交通管理事件，有關文書送達之程序，依行政程序
    法之規定，違反道路交通管理事件統一裁罰基準及處理細則
    第5條定有明文。
二、原裁定以：抗告人即受處分人甲○○於民國（下同）96年1
    月3日14時7分騎乘車號KEQ－359號重型機車，途經台北縣板
    橋市○○○路與實踐路口，在管制燈號已轉變為紅燈狀態下
    ，仍紅燈左轉，經警欄檢舉發，嗣原處分機關交通部公路總
    局台北區監理所板橋監理站認抗告人違反道路交通管理處罰
    條例第53條第1款之規定，於96年5月9日以板監裁字第裁41
    －C00000000號違反道路交通管理事件裁決書，裁處抗告人
    罰鍰新台幣4千5百元，並依同條例第63條之規定，記違規點
    數3點。經原處分機關並將上開裁決書按抗告人住所地「臺
    北縣新莊市○○○路376號10樓之5」為送達，經郵務士於96
    年5月10日送達該址後，因未獲會晤本人，由郵務士將裁決
    書交予抗告人之受僱人即民生社會社區管理委員會收受，有
    本件違反道路交通管理處事件裁決書及送達證書各1紙附卷
    可稽。且上開送達地址「臺北縣新莊市○○○路376號10樓
    之5」，核與抗告人提起聲明異議狀所陳報之地址相符，亦
    為抗告人之戶籍地等情，有抗告人之聲明異議狀及個人基本
    資料查詢結果表1紙在卷可憑，足認上開地址確為抗告人之
    住所地無疑，是以上開裁決書既已於96年5月10日送交予有
    辨別事理能力之抗告人受僱人即民生社會社區管理委員會收
    受，依首揭規定，即屬合法送達予抗告人。抗告人對於原處
    分機關所為上開裁決處分聲明異議，自應於20日之合法異議
    期間即96年6月1日以前提出（按係自送達之翌日即96年5月
    11 日起算《因抗告人之住所與原處分機關並非在同一縣市
    ，須扣除在途期間2日》，至96年6月1日《星期五，非假日
    》屆滿。）出，乃抗告人遲至96年6月22日，始向原處分機
    關提出聲明異議狀，有該聲明異議狀首頁所蓋之原處分機關
    收文章足憑，已逾法定20日之異議期間，且無從補正，原審
    法院認抗告人聲明異議為不合法，依首揭規定，因予駁回抗
    告人之異議。經核尚無違誤。
三、抗告意旨略以：抗告人確未在96年5月10日收受任何裁決書
    ，且抗告人於收受本件交通裁決書後，即向監理站聲明異議
    ，並無遲延情事，原審未及詳查，遽認抗告人逾越異議期間
    ，自有違誤，為此提起抗告云云。
四、經查：原處分機關即交通部公路總局台北區監理所板橋監理
    站96年5月9日板監裁字第裁41－C00000000號違反道路交通
    管理事件裁決書，業於96年5月10日送達予有辨別事理能力
    之抗告人受僱人即民生社會社區管理委員會收受，有交通部
    公路總局台北區監理所板橋監理站送達證書在卷為憑（見原
    審卷第7頁），依首揭規定，自已生合法送達效力，抗告人
    雖辯稱：伊並未在96年5月10日收受任何裁決書云云，惟未
    舉證以實其說，自難徒憑空言遽以採信。況本件違反道路交
    通管理事件裁決書既已合法送達，即令前開管理委員會未將
    該裁決書轉交抗告人，亦無礙於上開裁決書合法送達之效力
    。抗告人抗告意旨，執此指摘原裁定不當，為無理由，應予
    駁回。
據上論斷，應依道路交通案件處理辦法第26條，道路交通管理處
罰條例第89條，刑事訴訟法第412條，裁定如主文。
中　　華　　民　　國　　96　　年　　8 　月　　9 　　日
                  刑事第十七庭審判長法　官  趙功恆
　　　　　　　　　　　　　　　    　法  官  陳憲裕
　　　　　　　　　　　　　　　    　法  官  高明哲
以上正本證明與原本無異。
不得再抗告。
                                    書記官  梁淑時
中　　華　　民　　國　　96　　年　　8 　月　　9　　日
